臺灣嘉義地方法院刑事判決　　　　　　　100年度易字第199號
公　訴　人　臺灣嘉義地方法院檢察署檢察官
被　　　告　江淑媛
上列被告因賭博案件，經檢察官聲請以簡易判決處刑（99年度撤
緩偵字第79號），本院認不宜以簡易判決處刑，改依通常程序審
理（原受理案號：100年度嘉簡字第46號），並判決如下：
    主  文
本件公訴不受理。
    理  由
一、聲請簡易判決處刑意旨略以：被告江淑媛與許坤益（另為判
    刑確定）分別係址設嘉義市○區○○○路128號「洋基電子
    遊藝場」之員工、負責人，林明賢（另為判刑確定）係許坤
    益之朋友。江淑媛、許坤益及林明賢竟共同基於意圖營利供
    給賭博場所、意圖營利聚眾賭博及賭博之犯意聯絡，自民國
    99年1月18日起至同年月25日經警查獲時止，在上開公眾得
    出入之場所，設置如附表編號1至9所示之電動賭博機具計23
    臺，由江淑媛負責在現場開分、洗分，並由林明賢與賭客兌
    換現金，賭博方法係客人按各遊戲機臺之設定以新臺幣（下
    同）2.5元兌換遊戲機分數1分或10元兌換遊戲分數1分之方
    式，向店員江淑媛購買分數並在欲把玩之機台開分，客人即
    可將點數押注，若押中依機率不同可得倍數不等之積分，若
    未押中則扣除所下注之點數，客人把玩遊戲機台之積分則可
    依各機台之分數兌換現金之比例，向店員江淑媛兌換寄分卡
    ，再按寄分卡1分兌換現金1元比例向店家許坤益指派之林明
    賢兌取金錢，許坤益、江淑媛及林明賢以此方式與不特定客
    人對賭。顏聰修（另為判刑確定）於99年1月25日18時50分
    ，前往上址，以200元向店員江淑媛開分，先後賭玩「超悟
    空」、「霹靂名銖」等電子遊戲機，並於同日21時許，由店
    員江淑媛將顏聰修賭玩後所累積之分數計300分洗分，兌換
    為面額100分之寄分卡3張後，再由店員江淑媛以電話通知林
    明賢到上址店外，由顏聰修向林明賢兌換現金300元。嗣為
    警於同日晚上21時10分許查獲，並扣得附表所示物品。因認
    被告江淑媛涉犯刑法第266條第1項前段、後段及同法第268
    條之罪嫌。
二、按案件有起訴之程序違背規定之情形者，應諭知不受理之判
    決，並得不經言詞辯論為之，刑事訴訟法第303 條第1 款、
    第307條分別定有明文。次按檢察官依刑事訴訟法第253條之
    3條規定撤銷緩起訴，應製作處分書敘述其處分之理由。但
    處分前經告訴人或告發人同意者，處分書得僅記載處分之要
    旨。前項處分書，應以正本送達於告訴人、告發人、被告及
    辯護人。被告接受撤銷緩起訴處分書後，得於7日內以書狀
    敘述不服之理由，經原檢察官向直接上級法院檢察署檢察長
    或檢察總長聲請再議。被告於緩起訴期間內，有刑事訴訟法
    第253條之3各款情形之一者，檢察官得依職權或依告訴人之
    聲請撤銷原處分，繼續偵查或起訴，刑事訴訟法第253 條之
    3、第255條第1、2項、第256條之1第1項著有規定。依上揭
    規定，被告經檢察官為緩起訴處分確定者，於緩起訴期間內
    ，有刑事訴訟法第253條之3第1項規定之3款事由之一者，檢
    察官固得依職權或依告訴人之聲請撤銷原處分，繼續偵查或
    起訴，惟須於緩起訴處分期間屆滿前為撤銷緩起訴處分並經
    生效始可（法務部94年3月2日法檢字第0940800722號函亦同
    此見解）。而撤銷緩起訴處分與起訴、不起訴處分，同為檢
    察官所為之處分行為，一經對外表示，即發生法律效力。所
    謂對外表示，包括將該撤銷緩起訴處分公告或送達於當事人
    ，先公告者，應以公告之時，先送達者，應以送達之時作為
    撤銷緩起訴處分生效之認定時點。從而，檢察官為撤銷緩起
    訴之處分者，必於緩起訴期間屆滿前，該撤銷緩起訴處分已
    合法送達於當事人或已對外公告，始為生效。如於緩起訴期
    間內檢察官所為撤銷緩起訴處分尚未生效，因緩起訴處分具
    有實質之確定力，且該實質之確定力發生於緩起訴處分所定
    之緩起訴期間屆滿後，除有刑事訴訟法第260條所列各款事
    由外，檢察官倘再行訴追即屬有違法律規定，法院即應諭知
    不受理之判決，並得不經言詞辯論為之。是以檢察官撤銷緩
    起訴處分後，撤銷緩起訴處分書應送達被告，使被告就檢察
    官撤銷緩起訴處分有聲明不服之機會，若撤銷緩起訴處分書
    未合法送達於被告，則再議期間無從起算，該撤銷緩起訴之
    效力尚未確定，如檢察官逕行起訴，其起訴之程序，自屬違
    背規定。
三、經查：
 （一）被告江淑媛因本件賭博案件，前經臺灣嘉義地方法院檢
       察署檢察官於99年2月11日以99年度偵字第894號為緩起
       訴處分，並於處分書中載明緩起訴期間為1年，被告並應
       於緩起訴處分確定之日4個月內向，該署指定之公益團體
       即社團法人世界和平會支付3萬元完畢，且於緩起訴處分
       確定之日起，至緩起訴期間屆滿前4個月止，接受指定之
       法治宣導教育活動4小時完畢，嗣由臺灣高等法院檢察署
       於99年3月12日以99年度上職議字第1130號駁回再議確定
       ；嗣因被告未依緩起訴處分意旨，於指定之99年3月12日
       至同年7月11日間，向指定之公益團體即社團法人世界和
       平會支付3萬元完畢，顯有違背刑事訴訟法第253條之3第
       1項第3款之規定，經臺灣嘉義地方法院檢察署檢察官於
       99年10月26日以99年度撤緩字第106號為撤銷緩起訴處分
       ，並以100年度撤緩偵字第79號聲請簡易判決處刑書就被
       告上開犯行向本院聲請逕為簡易判決處刑等情，有該緩
       起訴處分書、駁回再議處分書、執行緩起訴處分命令通
       知書、撤銷緩起訴處分書及聲請簡易判決處刑書與臺灣
       高等法院被告前案錄表各1份在卷可稽。
 （二）然查：上開撤銷緩起訴處分書僅送達至被告「通訊處所
       」即「嘉義市○區○○○路333號」，並寄存在該管轄區
       之嘉義市政府警察局第一分局北鎮派出所（下稱北鎮派
       出所）而為送達之情，有臺灣嘉義地方法院檢察署送達
       證書1紙在卷可稽，惟被告目前戶籍住址係在「新北市○
       ○區○○路6號（新北市板橋區戶政事務所）」，有其個
       人基本資料查詢結果在卷可查，故其戶籍處所不明；而
       依被告於偵查中所陳報之送達住址為「嘉義市○○○路
       217號6樓1」乙節，有該署緩起訴處分被告基本資料表影
       本1份在卷可查（見99年度偵字第894號卷第71頁），而
       被告於緩起訴期間接受該署指定之法治宣導教育活動，
       其通知送達住址均為「嘉義市○○○路217號6樓1」，而
       被告亦均依通知到場執行完畢，此觀諸該署99年度緩護
       命字第190號觀護卷宗自明，故被告所陳應送達住址為「
       嘉義市○○○路217號6樓1」無疑。至於上開撤銷緩起訴
       處分書所列之被告送達處所「嘉義市○區○○○路333號
       」，遍查全卷，未見被告曾為此告知，是否可為應受送
       達住址實有疑問，且上開撤銷緩起訴處分書送達至被告
       上述通訊處所即「嘉義市○區○○○路333號」後，並非
       被告親自至寄存機關領取，而係由第三人許坤益至寄存
       機關北鎮派出所領取，此有本院電話紀錄查詢表及該派
       出所寄存文書領取資料影本附卷足憑，從而，被告應不
       知其所受之緩起訴處分業經撤銷。是以本件撤銷緩起訴
       處分書並未送達被告陳報之送達處所，僅寄存送達於未
       見被告陳明之「通訊處所」，且寄存送達後，又非被告
       親自領取，足認前開撤銷緩起訴處分書並未合法送達於
       被告於偵查中所陳報之送達處所，被告迄今應尚未喪失
       刑事訴訟法第256條之1第1項所規定得於接受撤銷緩起訴
       處分書後7日內聲請再議之權利，因被告仍得對該撤銷原
       緩起訴處分之處分聲請再議，該撤銷緩起訴之處分自屬
       仍未確定。茲檢察官撤銷原緩起訴處分之處分既仍未確
       定，其逕向本院聲請簡易判決處刑（與起訴有同一效力
       ），已違背刑事訴訟法第253條之3第1項第3款以原緩起
       訴處分已經撤銷為前提之規定，應認其聲請簡易判決處
       刑（與起訴有同一效力）之程序違背規定，依刑事訴訟
       法第303條第1款之規定，爰不經言詞辯論，逕為不受理
       判決之諭知。
據上論斷，應依刑事訴訟法第452 條、第303 條第1 款、第307
條，判決如主文。
中    華    民    國   100    年    3     月    21    日
                     刑事第六庭  法  官  林坤志
以上正本證明與原本無異。
如不服本判決應於收受判決後10日內向本院提出上訴書狀，並應
敘述具體理由；其未敘述上訴理由者，應於上訴期間屆滿後20日
內向本院補提理由書（均須按他造當事人之人數附繕本）「切勿
逕送上級法院」。
中    華    民    國   100    年    3     月    21    日
                                 書記官  邱法儒